【裁判字號】    97,抗,238
【裁判日期】    970910
【裁判案由】    停止執行
【裁判全文】
臺灣高等法院高雄分院民事裁定           97年度抗字第238號
抗  告  人  甲○○
相  對  人  乙○○
上列當事人間請求停止執行事件，抗告人對於中華民國97年7 月
21日台灣屏東地方法院97年度聲字第318 號所為裁定提起抗告，
本院裁定如下：
   主    文
抗告駁回。
抗告程序費用由抗告人負擔。
   理    由
一、本件抗告意旨略以：臺灣屏東地方法院97年度執字第22385
    號清償債務民事強制執行事件，相對人聲請強制執行抗告人
    之財產，惟抗告人並未欠相對人債務，相對人所執支票係因
    第三人陳幸鈺、吳文銘謊稱向抗告人借支票以週轉現金，抗
    告人絕不承認此筆債務，且此筆債務已經屏東地方法院判決
    抗告人沒有義務償還，爰聲請裁定准予供擔保停止上開執行
    事件之強制執行程序等語。
二、按強制執行程序開始後，有回復原狀之聲請，或提起再審或
    異議之訴，或對於和解為繼續審判之請求，或提起宣告調解
    無效之訴、撤銷調解之訴，或對於許可強制執行之裁定提起
    抗告時，法院因必要情形或依聲請定相當並確實之擔保，得
    為停止強制執行之裁定，強制執行法第18條第2 項定有明文
    。依前揭說明，當事人聲請停止執行時若未提起上開訴訟，
    自與聲請停止執行要件不合，法院應駁回停止執行之聲請。
三、經查，屏東地方法院97年度執字第22385 號清償債務民事執
    行事件，相對人聲請就抗告人所有之財產強制執行，並聲明
    參與分配之事實，業經原審調閱上開民事執行事件卷宗查明
    屬實，惟抗告人迄今未依強制執行法第18條第2 項規定提起
    訴訟，有屏東地方法院民事查詢單在卷可稽，抗告人雖提出
    96年度上聲議字第174 號臺灣高等法院高雄分院檢察署處分
    書證明與相對人沒有金錢往來，然審究該處分書內容，僅可
    得知抗告人對相對人並無詐欺行為而已，非謂抗告人無需負
    擔民事責任。依此，原法院駁回抗告人停止執行之聲請，經
    核並無不合。抗告意旨指摘原裁定不當，求予廢棄，為無理
    由，應予駁回。
四、據上論結，本件抗告為無理由，依強制執行法第30條之1 、
    民事訴訟法第495 條之1 、第449 條第1 項、第95條、第78
    條，裁定如主文。
中    華    民    國    97    年    9    月     10    日
                             民事第四庭
                                 審判長法官   蔡文貴
                                       法官   謝靜雯
                                       法官   黃科瑜
正本係照原本作成。
如不服本裁定應於送達後10日內向本院提出再抗告狀，並繳納再
抗告費新台幣1,000 元。再為抗告應以適用法規顯有錯誤為理由
，並經本院之許可，該許可以原裁定所涉及之法律見解具有原則
上之重要性者為限，並委任律師為代理人。
抗告人之配偶、三親等內之血親、二親等內之姻親，或抗告人為
法人、中央或地方機關時，其所屬專任人員具有律師資格並經法
院認適當者，亦得為第三審代理人。抗告人或其法定代理人具有
律師資格者及前項情形，應於提起抗告或委任時釋明之。
中    華    民    國    97    年    9    月     11    日
                                  書  記  官   邱麗莉


司法院資訊處製作；財團法人民間司法改革基金會備份。
